臺灣高等法院臺南分院刑事判決
        111年度上易字第59號
上  訴  人  
即  被  告  吳慶源




選任辯護人  林彥百律師（法扶律師）
上列上訴人因竊盜案件，不服臺灣臺南地方法院110年度易字第1
076號中華民國110年12月16日第一審判決（起訴案號：臺灣臺南
地方檢察署110年度偵字第22886號、第24072號），提起上訴，
本院判決如下：
    主  文
原判決關於吳慶源對陳美燕犯竊盜罪部分所處之刑及定應執行刑
部分，均撤銷。
吳慶源犯侵入住宅竊盜罪，處有期徒刑捌月。
其他上訴駁回。
前開撤銷及上訴駁回部分所處之刑，應執行有期徒刑壹年貳月。
    理  由
一、刑事訴訟法第348條於民國110年6月18日修正施行：「上訴
    得對於判決之一部為之。對於判決之一部上訴者，其有關係
    之部分，視為亦已上訴。但有關係之部分為無罪、免訴或不
    受理者，不在此限。上訴得明示僅就判決之刑、沒收或保安
    處分一部為之。」同日修正施行之刑事訴訟法施行法第7條
    之13規定：「中華民國110年5月31日修正通過之刑事訴訟法
    施行前，已繫屬於各級法院之案件，於施行後仍適用修正前
    刑事訴訟法第348條規定；已終結或已繫屬於各級法院而未
    終結之案件，於施行後提起再審或非常上訴者，亦同。」。
    經查：本案於上述規定修正施行之後111年1月28日始繫屬於
    本院（見本院卷第3頁），上訴之效力及範圍應依修正後第3
    48條規定。而原審判決後，檢察官並未提起上訴，被告於本
    院審理時明示僅就量刑部分提起上訴（見本院卷第251、256
    頁），是本件審判範圍僅及於原判決量刑部分，原判決關於
    本案犯罪事實、所犯法條、論罪及沒收部分之認定，均不在
    本院審理範圍，此部分引用第一審判決書之記載（如附件）
    。
二、被告上訴意旨略以：被告犯後均坦承犯行，面對被害人時懇
    切認錯，積極表示願賠償損害，並與告訴人陳美燕達成和解
    ，被害人郭銘池部分，警員已將被告所竊取內含香灰之紅包
    袋扣案返還予被害人，降低其損害；被告犯後已知悔悟，並
    經此偵審程度及羈押處分，已知惕勵，以被告犯後態度觀之
    ，並非鉅惡之徒，請予被告從輕量刑之機會。
三、撤銷原判決之理由（即告訴人陳美燕部分）：　　
　㈠原審就被告犯行，認罪證明確，應予論罪科刑，固非無據，
    然按，刑罰之量定，固屬法院自由裁量之職權行使，惟刑事
    審判之量刑，旨在實現刑罰權之分配的正義，故法院對科刑
    判決之被告量刑，應符合罪刑相當原則，使罰當其罪，以契
    合人民之法律感情。此所以刑法第57條明定科刑時應審酌一
    切情狀，尤應注意該條所列各款情形，以為科刑輕重之標準
    。而刑罰之量定，固屬事實審之職權，惟我國現階段第二審
    仍採覆審制，對於事實之認定、法律適用及量刑，均應予重
    複調查審認，是以，第二審於量刑時或審酌原審量刑是否妥
    適時，亦應受刑法第57條規定之拘束，倘刑法第57條所列各
    款事由所依據之事實，與第一審所認定者不符，而影響到行
    為人之責任輕重之判定時，原審依據原認定事實所導出之刑
    度，即難認妥適。經查：被告於上訴後，已與告訴人陳美燕
    調解成立，並依約如數給付新台幣12,000元，有本院調解筆
    錄附卷可參（見本院卷第141-142頁），此為刑法第57條所
    規定犯罪後態度所應考量之量刑事由，原審未及審酌，尚有
    未妥。
　㈡被告上訴意旨指摘原判決此部分量刑過重，非無理由，且原
    判決亦有前開違誤之處，自應由本院將原判決此部分撤銷改
    判，以期適法。被告定應執行刑部分亦失所附麗，並予撤銷
    。
　㈢爰審酌被告有強盜、竊盜之前科，有台灣高等法院被告前案
    紀錄表附卷可參（見本院卷第29-34頁），素行不良，其不
    思正途，隨意侵入他人住宅竊取財物，非但造成告訴人之損
    害，亦危害社會治安，所生危害非輕，惟念被告犯後坦承犯
    行，態度良好，且已於本院與告訴人調解成立，並賠償告訴
    人之損害，已如前述，兼衡被告於本院自承國中肄業、未婚
    ，先前從事漁業養殖，收入並不固定（見本院卷第256頁）
    等一切情狀，量處如主文第2項所示之刑。
四、維持原判決之理由（即被害人郭銘池部分）：　　　
  ㈠原審依前揭事證，適用刑法第321條第1項第1款、刑法施行法
    第1條之1之規定，並審酌被告不思正途，隨意進入他人家中
    竊取財物，毫無尊重他人所有物之體認，欠缺法紀觀念，且
    被告有多次財產犯罪前科，現仍在強盜案件假釋期間，顯見
    被告無悔改之誠意，不宜輕縱，兼衡被告犯罪後坦承犯行之
    犯罪後態度，暨其自承國中肄業，先前從事漁業養殖等一切
    情狀，量處有期徒刑10月，經核其認事用法並無違誤，量刑
    亦稱允當。
  ㈡被告上訴意旨仍指摘原判決量刑過重，惟按，量刑之輕重，
    屬事實審法院得依職權自由裁量之事項，苟已斟酌刑法第57
    條各款所列情狀，而未逾越法定刑度，不得遽指為違法。原
    審法院所量處被告刑責，已審酌被告之素行、犯罪所生危害
    、犯罪情狀、智識程度、家庭狀況及犯罪後態度等一切情狀
    ，於法定刑度內妥為裁量，並無不當或違法之情形，復與比
    例原則、平等原則、罪責相當原則相合。是被告此部分上訴
    為無理由，應予駁回。
五、另就被告前開撤銷及上訴駁回部分所處之刑，定應執行有期
    徒刑1年2月。
六、應適用之法條：
  ㈠刑事訴訟法第368條、第373條。
  ㈡刑法第51條第5款。
本案經檢察官蘇榮照提起公訴，檢察官蔡麗宜到庭執行職務。
中　　華　　民　　國　　111 　年　　6 　　月　　22　　日
                  刑事第七庭    審判長法  官  吳勇輝
                                      法  官  黃國永
                                      法  官  吳錦佳
以上正本證明與原本無異。
不得上訴。
　　　　　　　　　　　　　　　　　　　書記官  王杏月　　
中　　華　　民　　國　　111 　年　　6 　　月　　22　　日
本判決論罪科刑條文：
中華民國刑法第321條
犯前條第1項、第2項之罪而有下列情形之一者，處6月以上5年以
下有期徒刑，得併科50萬元以下罰金：
一、侵入住宅或有人居住之建築物、船艦或隱匿其內而犯之。
二、毀越門窗、牆垣或其他安全設備而犯之。
三、攜帶兇器而犯之。
四、結夥三人以上而犯之。
五、乘火災、水災或其他災害之際而犯之。
六、在車站、港埠、航空站或其他供水、陸、空公眾運輸之舟、
    車、航空機內而犯之。
前項之未遂犯罰之。